# 请教各位大哥们一个股份支付的问题

提问人：samindra 时间：2014-11-11 16:39:47
A为X的自然人控股股东（51%），B为X的股东（30%，同受A控制），A给了X的一位高管 100 股B公司的股票期权（非立即行权），这种情况下个别层面账务处理大致如何，合并层面如何调整？我的想法大致是B的账务处理： 借：长投 贷：资本公积-其他 X： 借：
管理费用 贷：资本公积-其他

回答人：chenyiwei
作为股权激励的标的股份是股东A提供给激励对象X的，并不是B公司自身发行的。B公司既不是接受服务方也不是结算义务方，因此只需在后续该激励对象实际行权时按所收到的款项确认实收资本和资本公积的增加即可，无需其他账务处理。 在X的个别报表中按股份支付处理。

提问人：samindra 时间：2014-11-11 22:05:01
陈版，X的个别报表中如何处理？如果B是结算方，那么是像我上面说的那样处理么？

回答人：chenyiwei
X的个别报表中作为权益结算的股份支付，在等待期内逐期确认管理费用和资本公积。如果B是结算方，则如你所述的处理。